【裁判字號】    97,訴,699
【裁判日期】    970523
【裁判案由】    毒品危害防制條例
【裁判全文】
臺灣高雄地方法院刑事判決               97年度訴字第699號
公  訴  人  臺灣高雄地方法院檢察署檢察官
被      告  甲○○
上列被告因毒品危害防制條例案件，經檢察官提起公訴（96年度
毒偵字第10372 號），被告於準備程序中就被訴事實為有罪之陳
述，經告以簡式審判之旨，本院合議庭裁定由受命法官獨任進行
簡式審判程序，判決如下：
    主  文
甲○○施用第一級毒品，累犯，處有期徒刑壹年，扣案之夾鍊袋
柒個沒收；又施用第二級毒品，累犯，處有期徒刑捌月，扣案之
吸食器壹組沒收。應執行有期徒刑壹年陸月，扣案之夾鍊袋柒個
、吸食器一組均沒收。
    事  實
一、甲○○曾於民國90年間因犯搶奪案件，經臺灣高等法院高雄
    分院判處有期徒刑3 年6 月確定，於92年3 月28日假釋出監
    。復於假釋期間又因違反毒品危害防制條例案件，經本院以
    92年度毒聲字第5412號裁定送觀察、勒戒後，認無繼續施用
    毒品之傾向，於92年9 月23日釋放出所。又於前開毒品案件
    出所後，因竊盜案件，經本院判處有期徒刑5 月確定，嗣前
    搶奪案件經撤銷假釋，2 案接續執行，於95年6 月10日因縮
    刑期滿執行完畢。詎猶不知戒除毒癮，在前揭觀察、勒戒執
    行完畢釋放後5 年內，復基於施用第一、二級毒品之犯意，
    於96年11月12日11時許，在高雄縣鳳山市○○路○ 段228 號
    5 樓之3 ，以將海洛因摻入香菸吸食及將安非他命燒烤吸食
    所生煙霧之方式，施用第一級毒品海洛因及第二級毒品安非
    他命各1 次，嗣為警於96年11月12日19時30分許，在上址查
    獲，並扣得第一級毒品海洛因1.8 公克、安非他命0.3 公克
    （扣得之毒品，於其涉及販賣毒品部分，另行處理）、吸食
    器1 組、夾鏈袋7 個，始悉上情。
二、案經內政部警政署保安警察第三總隊第二大隊報告臺灣高雄
    地方法院檢察署檢察官偵查起訴。
    理  由
一、被告因違反毒品危害防制條例案件，經本院以92年度毒聲字
    第5412號裁定送觀察、勒戒後，認無繼續施用毒品之傾向，
    於92年9 月23日釋放出所，有臺灣高等法院被告前案記錄表
    在卷可稽，其於5 年內再度施用毒品，已合於毒品危害防制
    條例第23條第2 項之規定，應依法論科。又本件被告所犯為
    死刑、無期徒刑或最輕本刑為3 年以上有期徒刑以外之罪，
    其於準備程序中就被訴事實為有罪之陳述，經法官告知簡式
    審判程序之旨，並聽取公訴人之意見後，本院合議庭依刑事
    訴訟法第273 條之1 第1 項規定，裁定由受命法官獨任進行
    簡式審判程序，合先敘明。
二、訊據被告對上開犯行均坦承不諱，被告之尿液經具備鑑定尿
    液中毒品反應專業能力之高雄市立凱旋醫院以酵素免疫分析
    法初步檢驗，再以氣相層析質譜儀法確認檢驗，均呈嗎啡、
    可待因及甲基安非他命陽性反應，有該院96年11月13日濫用
    藥物尿液檢驗報告、尿液採證代碼對照表附卷可按。而人體
    施用第二級毒品安非他命，可於施用後1 至4 天內自尿液中
    檢出，人體施用第一級毒品海洛因後，可於2 至4 天內自尿
    液驗出嗎啡之醫學經驗，亦經行政院衛生署管制藥品管理局
    91年10月3 日管檢字第110436號函文釋示明確。此外復有吸
    食器1 組、夾鏈袋7 個扣案可參，足證被告出於任意性之自
    白與事實相符，從而本件事證明確，被告犯行已堪認定。
三、核被告所為，係犯毒品危害防制條例第10條第1 項之施用第
    一級毒品罪及同條第2 項之施用第二級毒品罪，被告持有毒
    品之低度行為應為施用毒品之高度行為所吸收，不另論罪。
    被告施用第一級、第二級毒品之犯行，犯意個別，行為有異
    ，應予分論併罰。被告曾於民國90年間因犯搶奪案件，經臺
    灣高等法院高雄分院判處有期徒刑3 年6 月確定，於92年3
    月28日假釋出監。又因竊盜案件，經本院判處有期徒刑5 月
    確定，嗣前搶奪案件經撤銷假釋，2 案接續執行，於95年6
    月10日因縮刑期滿執行完畢，有臺灣高等法院被告前案紀錄
    表在卷可稽，其於執行完畢後5 年內故意再犯本案2 件有期
    徒刑以上之罪，均為累犯，應各依刑法第47條第1 項之規定
    加重其刑。爰審酌被告施用毒品，觀察勒戒不起訴處分後猶
    不知悔悟，犯後坦承犯行態度良好及其犯罪之動機、目的、
    施用期間、次數、所生身心之危害等一切情狀，量處如主文
    所示之刑，並定其應執行之刑。扣案之海洛因及安非他命等
    毒品因被告另涉販毒案件，檢察官已將毒品於該販毒案件另
    行處理，業經檢察官於起訴書中載明，爰不諭知沒收銷燬。
    扣案之吸食器1 組、夾鏈袋7 個為被告所有，且係供其犯施
    用第一級、第二級毒品罪所用之物，應依刑法第38條第1 項
    第2 款宣告沒收。
據上論斷，應依刑事訴訟法第273 條之1 第1 項、第299 條第1
項前段，毒品危害防制條例第10條第1 項、第2 項，刑法第11條
前段、第51條第5 款、第47條第1 項、第38條第1 項第2 款，判
決如主文。
本案經檢察官乙○○到庭執行職務。
中    華    民    國    97    年    5     月    23    日
                  刑事第九庭    法  官    王奕勛
以上正本證明與原本無異。
如不服本判決應於收受本判決後10日內向本院提出上訴書狀，並
應敘述具體理由，如未敘述上訴理由者，應於上訴期間屆滿後20
日內補提理由書狀於本院（均須按他造當事人之人數附繕本）「
切勿逕送上級法院」。
中    華    民    國    97    年    5     月    28    日
                                書記官    林晏光
附錄本案論罪科刑法條：
毒品危害防制條例第10條第1 項、第2項


司法院資訊處製作；財團法人民間司法改革基金會備份。
